臺灣高雄地方法院刑事判決　　　　　　　　　　　　九十二年度簡上字第六九七號
　　上　訴　人　丁○○
　　即　被　告
右列上訴人因過失傷害案件，不服臺灣高雄地方法院交通法庭中華民國九十二年十月
十六日九十二年度簡字第四二二二號第一審簡易判決（聲請簡易判決處刑案號：九十
二年度偵緝字第一七九○號），提起上訴，本院管轄之第二審合議庭判決如左：
    主  文
上訴駁回。
    事實及理由
一、本案經本院審理結果，認第一審判決認事用法及量刑均無不當，應予維持，並引
    用第一審判決書記載之事實、證據及理由。
二、上訴人即被告丁○○上訴意旨略以：其於民國九十一年十一月三日上午十時許，
    騎乘機車行經高雄市○○○路與哨船街口時，並未擦撞告訴人甲○○，係騎機車
    行經告訴人身邊時，告訴人受到驚嚇自行倒地云云。惟查，告訴人係遭被告擦撞
    倒地一事，已據告訴人於本院審理時證稱：「我去西子灣運動，出來路上有二男
    二女併排騎四台車，他們一邊騎一邊講話，被告與女生講話，眼睛看著海，所以
    撞到我。我從隧道口出來往右走，走出來十多分鐘，就聽到被告他們說話很大聲
    ，我回頭看，被告從前面撞我，撞到我的胸口，我不是從巷子出來被他撞到，我
    是走在他們前面」等語在卷，告訴人當日急診時亦受有頭部外傷、右肘部擦傷、
    第三、四腰椎陳舊性壓迫骨折及骨質疏鬆之傷害，有高雄醫學大學附設中和紀念
    醫院（下稱高雄醫學院）九十三年一月九日高醫附秘字第○九三○○○○○六二
    號函及九十三年一月十六日高醫附秘字第○九三○○○○○○一四五號函所附急
    診病歷可稽。雖證人乙○○到庭證稱：被告騎在他前面約一輛車距離，告訴人突
    然走出來，受到驚嚇，就往後跌倒。其等當時時速不到三十公里。當時被告還沒
    經過告訴人身邊，被告沒有撞到告訴人，是告訴人自己嚇到往後跌倒，她拿著四
    腳助步器，是從右手邊巷子出來，路邊有停車等語，以證人乙○○證稱其等不到
    三十公里之時速，且告訴人陳稱當時有四部機車，二男二女邊騎邊聊，核與被告
    提出之上訴理由狀中亦提及「其與同學乙○○、陳靜玟、楊乃巧剛好路過」恰為
    二男二女各情觀之，被告等人行車速度緩慢，告訴人亦已注意到被告等人，並係
    以四腳助步器協助行走，告訴人為六十六歲手握四腳助步器行動不便之老婦，伊
    走路時重心應向前傾無疑，則證人乙○○證稱告訴人受到驚嚇後自行往後倒，容
    有可議。再參以被告供稱當天十幾部機車出遊，其與三位同學行經告訴人身邊，
    及證人乙○○證稱其等時速不到三十公里等情觀之，告訴人指稱被告與其他三部
    車併排並邊騎車邊聊天，堪信為真實，則在此情況下證人乙○○能否隨時注意前
    方狀況，並於告訴人倒地之瞬間目睹發生原因，亦有可議之處。另依證人即到場
    處理之警員黃正賢於本院審理時證稱：「當天上午十一點開巡邏車經過，被一群
    大學生攔下，看到被害人坐在地上，問被告當時情形，被告稱他們車子經過，看
    到告訴人坐在地上，不知道發生何事，告訴人則說她遭被告擦撞，告訴人拒絕交
    通隊前來測量、拒絕就醫，亦稱不要告被告，但要求三十萬元賠償，因無法代為
    處理三十萬元之事，後來告訴人有請求送高醫就診。問被告有無擦撞被害人，被
    告稱不清楚，他說他經過，聽到後面同學叫他，說有婆婆跌倒，他就下來看」各
    情，則於案發當時，告訴人已明確指出係遭被告擦撞，惟被告並無法確認其未擦
    撞告訴人，苟告訴人並非被告所擦撞，被告尚與其他友人同行，告訴人何以堅指
肇事者為被告而非他人。佐以告訴人當日急診時向醫生主訴受傷原因為「走路被
    撞」，有高雄醫學院其揭九十三年一月十六日高醫附秘字第○九三○○○○一四
    五號函所附之急診病歷可參，足認告訴人應係受擦撞倒地。況被告於偵查中亦已
    坦承有擦撞一事，業經本院審理時當庭勘驗錄音帶內容屬實，是尚難以證人乙○
    ○之證詞，遽為被告有利之認定，被告上開所辯，不足採信。原審判決審酌被告
    並無前科，素行尚稱良好，惟騎乘機車竟疏未注意往來行人，致釀本件車禍事故
    ，及其未與告訴人和解，事後又未出面處理賠償事宜，告訴人因本件車禍所受傷
    害非輕等一切情狀，量處有期徒刑三月，並諭知易科罰金之折算標準，其認事用
    法均無不當，量刑亦稱妥適。被告上訴意旨，猶執前詞，否認有過失傷害犯行，
    並無可採，其上訴為無理由，應予駁回。
據上論斷，依刑事訴訟法四百五十五條之一第一項、第三項、第三百六十八條、第三
百七十三條，判決如主文。
本案經檢察官丙○○到庭執行職務。
中      華      民      國    九十三    年      二      月    二十七    日
                                  臺灣高雄地方法院交通法庭
        審判長法  官    吳永宋
                                            法  官    洪能超
                                            法  官    黃惠玲
右正本證明與原本無異。
不得上訴。
                                            書記官    林秀珍
中    華    民    國      九十三      年      三      月      三      日
